【裁判字號】    90,易,757
【裁判日期】    901225
【裁判案由】    違反就業服務法
【裁判全文】
臺灣新竹地方法院刑事判決                            九十年度易字第七五七號
    公  訴  人  臺灣新竹地方法院檢察署檢察官
    被      告  甲○○
右列被告因違反就業服務法案件，經檢察官提起公訴 (九十年度偵字第九四二號)，
本院判決如左：
    主  文
甲○○違反雇主不得聘僱許可失效之外國人之規定，其聘僱人數為一人，科罰金新臺
幣萬元，如易服勞役以銀元佰元即新臺幣玖佰元折算壹日。
    事  實
一、甲○○明知雇主不得未經許可聘僱許可失效之外國人，卻自民國九十年一月初起
    ，僱用一名原係佳凡針織股份有限公司（以下簡稱佳凡公司）聘僱、嗣逃跑後經
    行政院勞工委員會（以下簡稱勞委會）於八十九年四月四日撤銷聘僱許可之印尼
    籍女子ＥＲＮＡ  ＷＡＴＩ，使該外國人在甲○○位於新竹市○○路九十五巷三
    十八弄三十三號四樓住處，從事清潔打掃、看顧小孩之工作，並使之住在上址五
    樓之某一房間，薪資則尚未議定，迄同年月十八日上午九時許，為警於上址五樓
    查獲該名外國人，而得知上情。
二、案經臺北縣警察局淡水分局報請臺灣新竹地方法院檢察署檢察官偵查起訴。
    理  由
一、訊據被告甲○○矢口否認有於右揭時地僱用該印尼籍女子，辯稱伊看該外國女子
    無地方住，才請她回家中住，她打掃的是她自己的房間，小孩是有時伊出去時，
    她會幫忙照顧，並未僱用她云云。惟查，右開事實業據被告於警訊時供承不諱，
    核與證人即該印尼籍女子ＥＲＮＡ  ＷＡＴＩ於警訊時所證述之情節相符，並有
    現場照片二幀、該外國女子之護照影本、居留證影本各一紙附卷可憑，被告亦自
    承該外勞在家中住了多日，偶爾會出去打電話等語，衡情若被告未僱用該外國女
    子在家中打掃及照顧小孩，僅因外勞無地方住，而留該外勞在家中住並供其食宿
    ，實與常情有違，再觀之卷附照片被告所指該外國女子之房間內，不僅有嬰兒床
    、嬰兒用具，還有嬰兒玩具等物，應認該外國女子並非僅留宿於被告家中，而確
    係受僱於被告照顧小孩等，縱尚未議定薪資，仍不礙於一方提供勞務，他方給付
    報酬契約之成立，是被告所辯避重就輕，不足採信，事證明確，被告之犯行洵堪
    認定。
二、查該名外國女子ＥＲＮＡ  ＷＡＴＩ於八十九年三月六日入境後受僱於佳凡公司
    ，其聘僱許可因其連續曠職三日失去連繫，經原雇主通報主管機關，而自八十九
    年四月四日起撤銷，此有勞委會九十年十二月三日台九十勞職外字第二二五七九
    六號函附卷可稽，是該外國女子自八十九年四月四日起，為許可失效之外國人；
    故核被告所為，係違反就業服務法第五十三條第一款雇主不得聘僱許可失效之外
    國人之規定，其聘僱人數為一人，應依同法第五十八條第一項前段論罪，公訴人
    認係聘僱未經許可之外國人尚有未洽。爰審酌被告犯罪之動機、僱用外勞之時間
    ，惟犯後否認犯罪，暨其目的、手段，品性、生活狀況、智識程度、犯罪所生之
    損害等一切情狀，科如主文所示之罰金，並諭知易服勞役之折算標準。
據上論斷，應依刑事訴訟法第二百九十九條第一項前段，就業服務法第五十八條第一
項前段，刑法第十一條前段、第四十二條第二項，罰金罰鍰提高標準條例第二條，現
行法規所定貨幣單位折算新台幣條例第二條，判決如主文。
本案經檢察官吳金棟到庭執行職務
中      華      民      國    九十      年     十二     月    二十五    日
                                臺灣新竹地方法院刑事第一庭
                                    審判長法  官  賴  淑  敏
                                          法  官  馮  俊  郎
                                          法  官  楊  麗  文
右正本證明與原本無異。
如不服本判決，應於判決送達後十日內向本院提出上訴狀( 應附繕本 )，上訴於
臺灣高等法院。
                                           書記官 陳  秀  子
中      華      民      國    九十      年     十二     月    二十五    日
就業服務法第五十三條第一款
雇主不得有左列行為：
一  聘僱或留用未經許可或許可失效之外國人。
就業服務法第五十八條第一項
違反第五十三條第一款、第二款或第三款規定，其聘僱或留用人數為一人者，處六月
以下有期徒刑、拘役或科或併科新台幣九萬元以下罰金；其聘僱或留用人數為二人以
上者，處三年以下有期徒刑、拘役或科或併科新台幣三十萬元以下罰金。


司法院資訊處製作；財團法人民間司法改革基金會備份。
